# 求教陈版主：因合并确认的无形资产，合并层面递延所得税问题

提问人：cathyju 时间：2022-07-05 11:24:11
陈版主您好
现有如下业务：A公司非同一控制下收购B公司51%股权。合并层面确认B公司单体无法确认的无形资产——客户关系。
问题：合并层面上能否确认递延所得税负债？
思考：该无形资产在A.B公司单体均未确认，仅仅在合并层面确认。那么我认为没有产生应纳税暂时性差异。

回答人：chenyiwei
这种情况下在合并报表层面仍存在应纳税暂时性差异（账面价值大于零，计税基础为零）。故在被收购方构成“业务”的情况下，仍需就该项应纳税暂时性差异确认递延所得税负债并调整商誉。